【裁判字號】    99,再易,2
【裁判日期】    990419
【裁判案由】    給付工程款
【裁判全文】
臺灣嘉義地方法院民事裁定  99年度再易字第2號
再審原告    乙○○
訴訟代理人  林芳榮律師
再審被告    甲○○
上列當事人間請求給付工程款事件，再審原告對於本院民國97年
10月8 日97年度簡上字第9 號民事確定判決提起再審之訴，本院
裁定如下：
    主  文
再審之訴駁回。
再審訴訟費用由再審原告負擔。
    理  由
一、按再審之訴，應於30日之不變期間內提起。前項期間，自判
    決確定時起算，判決於送達前確定者，自送達時起算；其再
    審之理由發生或知悉在後者，均自知悉時起算。但自判決確
    定後已逾5 年者，不得提起。以第496 條第1 項第5 款、第
    6 款或第12款情形為再審之理由者，不適用前項但書之規定
    。民事訴訟法第500 條第1 、2 、3 項分別定有明文。又再
    審之訴，應以訴狀表明再審理由及關於再審理由並遵守不變
    期間之證據，同法第501 條第1 項第4 款亦規定甚明。準此
    ，提起再審之訴，必須主張原確定判決有民事訴訟法第496
    條或第497 條所定之情形，且應依民事訴訟法第501 條第1
    項第4 款規定，於訴狀表明遵守不變期間之證據，此為必須
    具備之程式。再審之訴之訴狀，未表明遵守不變期間之證據
    ，為不合程式，法院毋庸先命補正，應認其訴為不合法，以
    裁定駁回之。（民事訴訟法第502 條第2 項、最高法院60年
    臺抗538號判例意旨參照）
二、本件再審原告起訴主張略以：鈞院97（起訴狀誤載為98）年
    度簡上字第9 號給付工程款事件，該判決引用偽造或變造之
    工程帳單作為證據，判決再審原告敗訴，顯有民事訴訟法第
    496 條第1 項第9 款為判決之基礎證物，係偽造或變造者；
    及同法第497 條所定之重要證物漏未審酌之再審事由，因而
    提起本件再審云云。
三、經查，本院97年度簡上字第9 號給付工程款事件，已於97年
    10月8 日判決確定，業經本院調取上開案件卷宗核閱無訛。
    而本件再審原告遲至99年3 月19日始提起本件再審之訴，此
    有再審原告聲請狀所蓋用之本院收文戳章在卷可證，是再審
    原告提起本件再審之訴，已逾法定30日之不變期間甚明。
四、雖再審原告主張係在訴外人翁啟源之遺物，翻箱倒櫃，始找
    出原始之工程相關資料，而主張再審之事由有發生或知悉在
    後之情形云云。但查，再審原告係以原確定判決有民事訴訟
    法第496 條第1 項第9 款為判決之基礎證物，係偽造或變造
    者；及同法第497 條所定之重要證物漏未審酌之再審事由，
    而提起本件再審之訴。依法自應表明遵守不變期間之證據。
    惟再審原告僅簡單敘述係在訴外人翁啟源之遺物，翻箱倒櫃
    ，始找出原始之工程相關資料等語，並未具體表明係於何時
    知悉有再審之理由，且未提出遵守不變期間之證據，其所提
    再審之訴即不合程式，而此項欠缺，法院又無庸命其補正，
    應認其訴為不合法，爰逕以裁定駁回之。
五、據上論結，本件再審之訴為不合法，依民事訴訟法第502 條
    第1 項、第95條、第78條，裁定如主文。
中    華    民    國    99    年    4     月    19    日
                  民事第二庭審判長法  官  曾文欣
                                  法  官  陳思睿
                                  法  官  林中如
上列正本與原本無異。
本件不得抗告。
中    華    民    國    99    年    4     月    19    日
                                  書記官  李彩娥

司法院資訊處製作；財團法人民間司法改革基金會備份。
